【裁判字號】    91,訴,2023
【裁判日期】    920331
【裁判案由】    毒品危害防制條例
【裁判全文】
臺灣板橋地方法院刑事判決                        九十一年度訴字第二０二三號
    公  訴  人  臺灣板橋地方法院檢察署檢察官
    被      告  甲○○
右列被告因違反毒品危害防制條例案件，經檢察官提起公訴（九十一年度毒偵字第二
七一二號），本院判決如左：
    主  文
甲○○施用第一級毒品，處有期徒刑柒月。扣案塑膠剷管內之第一級毒品海洛英殘渣
（量微未秤重）沒收銷燬，扣案之塑膠剷管壹支沒收。
    事  實
一、甲○○於民國（下同）八十八年間，因施用毒品案件，經依本院裁定送觀察、勒
    戒，認有繼續施用毒品傾向，再依本院裁定入戒治處所施以強制戒治，嗣依本院
    八十八年度毒聲字第八三０八號裁定停止戒治，所餘戒治期間付保護管束，迄保
    護管束期滿未經撤銷，由臺灣板橋地方法院檢察署檢察官於八十九年十月三日以
    八十九年度戒毒偵字第六八三號不起訴處分確定，詎猶不知悔改，復基於施用第
    一級毒品海洛英之犯意，於九十一年八月一日晚間七時許（起訴書誤載為九十一
    年八月二日採尿前二十六小時內某時），在臺北縣樹林市○○街○段四八巷一號
    內（起訴書誤載為不詳地點），以將海洛英粉末摻自來水置入注射針筒再施打入
    身體內之方式，施用第一級毒品海洛英一次，嗣於翌日（即同年月二日）下午三
    時許，為警在上址查獲，並扣得其所有供施用第一級毒品海洛英所用之塑膠剷管
    一支（內含甲○○用餘之第一級毒品海洛英殘渣─量微未秤重）。甲○○前經強
    制戒治暨保護管束期滿後，五年內，再犯施用第一級毒品海洛英案件，經警移送
    臺灣板橋地方法院檢察署偵辦，乃由該署檢察官依本院九十一年度毒字第三一九
    四號裁定送入戒治處所施以強制戒治，現仍於臺灣桃園女子戒治所執行強制戒治
    中。
二、案經臺北縣政府警察局新店分局報請臺灣板橋地方法院檢察署檢察官偵查起訴。
    理  由
一、右揭事實，業據被告甲○○於本院調查及審理時坦承不諱，且警方於九十一年八
    月二日所採集之被告尿液檢體，經送請臺灣檢驗科技股份有限公司遞以酵素免疫
    分析法及氣相層析質譜儀法鑑驗結果，均呈鴉片類陽性反應，亦有該公司濫用藥
    物尿液檢驗報告一份在卷足憑，堪信被告上開自白確與事實相符；次查被告先前
    如事實欄所載，因施用毒品案件，經依本院裁定送觀察、勒戒，認有繼續施用毒
    品傾向，再依本院裁定入戒治處所施以強制戒治，嗣依本院八十八年度毒聲字第
    八三０八號裁定停止戒治，所餘戒治期間付保護管束，迄保護管束期滿未經撤銷
    ，由臺灣板橋地方法院檢察署檢察官於八十九年十月三日以八十九年度戒毒偵字
    第六八三號不起訴處分確定，復於九十一年八月一日施用第一級毒品海洛英一次
    ，經警查獲後，乃由臺灣板橋地方法院檢察署檢察官依本院九十一年度毒聲字第
    三一九四號裁定送入戒治處所施以強制戒治等節，有本院九十一年度毒聲字第三
    一九四號刑事裁定、臺灣高等法院被告全國前案紀錄表、臺灣高等法院檢察署刑
    案紀錄簡覆表、臺灣板橋地方法院檢察署刑案資料查註紀錄表、全國施用毒品案
    件紀錄表各一份在卷足憑，堪認被告確係經強制戒治暨保護管束期滿，由檢察官
    為不起訴處分確定後，五年內，再犯本件施用第一級毒品案件，與毒品危害防制
    條例第二十三條第二項之規定相符，殆無疑問。綜上所述，本案事證已臻明確，
    被告犯行洵堪認定。
二、查海洛英為毒品危害防制條例第二條第一項第一款明定之第一級毒品，不得持有
    、施用及販賣。本件被告先前因施用毒品案件，經強制戒治暨保護管束期滿，由
    檢察官為不起訴處分後，五年內，再犯如事實欄所載之施用第一級毒品海洛英犯
    行，核其所為，係犯毒品危害防制條例第十條第一項之施用第一級毒品罪，其施
    用前、後持有第一級毒品海洛英之低度行為，應為施用之高度行為所吸收，不另
    論罪。爰審酌被告前經觀察、勒戒及強制戒治、保護管束，仍未戒斷其施用毒品
    之惡習，並參酌其犯罪動機、目的、手段、所生戕害其身心情形、犯罪後態度等
    一切情狀，量處如主文所示之刑，以資懲儆。
三、扣案之塑膠剷管一支（含海洛英殘渣─量微未秤重），雖被告於本院調查及審理
    時辯稱該塑膠剷管並非其所有者云云，惟該塑膠剷管係於警方查獲地點即被告斯
    時居住房間之床頭櫃內所查扣者，業據被告於警訊時供明在卷，且該塑膠剷管係
    被告所有之物一節，復據本案同時為警查獲之鄭中慶（另案由臺灣板橋地方法院
    檢察署檢察官偵辦）於警訊時供明在卷，參諸被告於警訊時亦供稱：「‧‧‧而
    塑膠吸管可能是我以前遺留下來的‧‧‧」等語（參見被告九十一年八月二日警
    訊筆錄第五頁），堪認該塑剷管確係被告所有供其犯上開施用第一級毒品罪所用
    之物，且被告為警查獲後所採集之尿液檢體經送請鑑驗結果，確呈鴉片類陽性反
    應，亦已如上述，自堪認該該塑膠剷管內含之殘渣確屬本案查獲之第一級毒品海
    洛英，爰依刑法第三十八條第一項第二款規定宣告該塑膠剷管沒收，並依毒品危
    害防制條例第十八條第一項前段規定宣告該塑膠剷管內含之第一級毒品海洛英殘
    渣（量微未秤重）沒收銷燬。另扣案之夾鏈袋一個（內含海洛英殘渣）、紙盒一
    個（留有海洛英殘渣）、注射針筒內管一支（內含海洛英殘渣）等物品，被告堅
    陳並非屬其所有之物，且未以該等物品施用毒品等語，核與本案同時為警查獲之
    鄭中慶於警訊時供述之情節相符，此外，復查又無其他積極事證足資證明該等物
    品與本案具有何等關連性，爰不予宣告沒收（銷燬），附此敘明。
據上論斷，應依刑事訴訟法第二百九十九條第一項前段，毒品危害防制條例第十條第
一項、第十八條第一項前段，刑法第十一條前段、第三十八條第一項第二款，判決如
主文。
本案經檢察官謝岳龍到庭執行職務
中      華      民      國      九十二      年     三     月    三十一  日
                                        臺灣板橋地方法院刑事第五庭
                                            法  官  王  屏  夏
右正本證明與原本無異。
如不服本判決，應於判決送達後十日內向本院提出上訴狀。
                                            書記官  楊  璧  華
中      華      民      國      九十二      年     三     月    三十一  日
附錄本案論罪科刑法條全文：
毒品危害防制條例第十條：
施用第一級毒品者，處六月以上五年以下有期徒刑。
施用第二級毒品者，處三年以下有期徒刑。


司法院資訊處製作；財團法人民間司法改革基金會備份。
